---
title: "Probabilidade Anomalias"
output: html_document
date: "2024-03-20"
---

```{r setup, include=FALSE}
knitr::opts_chunk$set(echo = TRUE)
```

## Carregando bibliotecas

```{r}
source("https://raw.githubusercontent.com/cefet-rj-dal/harbinger-examples/main/jupyter.R")
```

```{r}
load_library("daltoolbox")
```

```{r}
load_library("harbinger")
```

```{r}
library(dplyr)
library(fitdistrplus)
library(dbscan)
library(changepoint)
library(factoextra)
```

```{r}
load("kmeans_result.RData")
```

## Verificando os resultados da sequência anômala gerado pelo método k-means

```{r}
df_final %>%  head()
```

# Número de linhas do df resultado com as séries anômalas detectadas pelo K-means

```{r}
nrow(df_final)
```
# Carregando o Dataset GECCO

```{r}
dados_gecco = load("gecco_sample.RData")
```

# Vendo as variáveis do GECCO

```{r}
gecco_sample %>% head()
```

# Número de linhas do dataset GECCO

```{r}
nrow(gecco_sample)
```

# Entendendo a lógica para recuperar os valores da série anômala

```{r}
gecco_sample  %>% dplyr::select(tp) %>% slice(df_final$idx[1]: (df_final$idx[1] + df_final$seqlen[1]-1))
```

# Recuperando todos os valores das séries anômalas

```{r}
gecoo_sample_list = list()

for (i in 1:nrow(df_final)) {

gecoo_sample_list [[i]]  = gecco_sample  %>% dplyr::select(tp) %>% slice(df_final$idx[i]: (df_final$idx[i] + df_final$seqlen[i]-1 ))

}
```

# Verificando os valores das séries anômalas

```{r}
gecoo_sample_list[[100]]
```

# Média do tamanho das séries anômalas

```{r}
tamanho_series = lapply(gecoo_sample_list, FUN=nrow)
mean(unlist(tamanho_series))
```
# Resumo Estatístico

```{r}
gecco_sample %>% dplyr::select(tp) %>% summary()
```

# Função que detecta probabilidade de anomalias para distribuições contínuas

```{r}
load("har_examples.RData")
#dados = har_examples$example15
#dados = har_examples$example16
dados = har_examples$example17
#dados = har_examples$example18
#dados = rexp(100)

teste = list()
dados_anomalia = list()
#nomes_dist_aic = list()
nomes_dist_bic = list()
probab_anomalias_bic = list()
distancias = matrix()
lista_anomalias_unicas_detectadas = list()
lista_dbscanresult = list()

dbscan_dist_prob_ts = function(vetor_serie,
                               tamanho_janela,
                               eps = NULL,
                               minPts,
                               limiar) {
  #list(missing(eps), eps)

  data_ts_janela <- ts_data(vetor_serie, tamanho_janela)

  datamatrix <-
    matrix(data_ts_janela,
           nrow = dim(data_ts_janela)[1],
           ncol = tamanho_janela)

  distancias = kNNdist(data_ts_janela, k = minPts, all = TRUE)

  Binseg_cp <- cpt.meanvar(cumsum(distancias), method = "BinSeg")

  for (i in 1:length(Binseg_cp@cpts))  {
    dbscanResult <-
      dbscan::dbscan(datamatrix, eps = distancias[Binseg_cp@cpts[i]], minPts = minPts) # clustering

    datamatrix_df = data.frame(datamatrix)

    if (any(dbscanResult$cluster == 0)) {
      datamatrix_df$clusters =  dbscanResult$cluster

      datamatrix_df_anomalias = datamatrix_df %>% filter(clusters == 0)

      datamatrix_df_anomalias = subset(datamatrix_df_anomalias, select = -c(clusters))


      cat(
        "Binseg change point for diff",
        i,
        "at location",
        Binseg_cp@cpts[i],
        "with value",
        distancias[Binseg_cp@cpts[i]],
        "\n"
      )

      lista_dbscanresult[[i]] = dbscanResult

      #x11()

      grafico_knn = dbscan::kNNdistplot(datamatrix, k =  minPts)
      abline(h = distancias[Binseg_cp@cpts[i]], lty = 2)

      #x11()

      grafico_boxplot = boxplot(data.frame(t(datamatrix_df_anomalias)), plot = "TRUE")

      #x11()

      grafico_dbscan = dbscan::hullplot(datamatrix, dbscanResult, main = "DBSCAN")

      for (i in 1:dim(datamatrix_df_anomalias)[1]) {
        if (all(datamatrix_df_anomalias[i,] > 0)) {
          fit_x1 = fitdistrplus::fitdist(as.numeric(datamatrix_df_anomalias[i,]), "lnorm")
          fit_x2 = fitdistrplus::fitdist(as.numeric(datamatrix_df_anomalias[i,]), "exp")
          fit_x3 = fitdistrplus::fitdist(as.numeric(datamatrix_df_anomalias[i,]), "gamma")
          fit_x4 = fitdistrplus::fitdist(as.numeric(datamatrix_df_anomalias[i,]), "unif")
          fit_x5 = fitdistrplus::fitdist(as.numeric(datamatrix_df_anomalias[i,]), "logis")
          fit_x6 = fitdistrplus::fitdist(as.numeric(datamatrix_df_anomalias[i,]), "norm")

          teste[[i]] = gofstat(
            list(fit_x1, fit_x2, fit_x3, fit_x4, fit_x5, fit_x6),
            fitnames = c(
              "lognormal",
              "Exponencial",
              "Gamma",
              "Uniforme",
              "logística",
              "Normal"
            )
          )
          nomes_dist_bic[[i]] = names(which.min(teste[[i]]$bic))
          #nomes_dist_bic[[i]] = names(which.min(teste[[i]]$aic))
          #cat(
          #  "Pela métrica AIC, A distribuicao melhor se ajustou a distribuicao:",
          #  nomes_dist_aic[[i]],
          #  "\n"
          #)
          #cat(
          #  "---------------------------------------------------------------------------------------"
          #)
          cat(
            "Pela métrica BIC, A distribuicao melhor se ajustou a distribuicao:",
            nomes_dist_bic[[i]],
            "\n"
          )

        }

        else {
          fit_x4 = fitdistrplus::fitdist(as.numeric(datamatrix_df_anomalias[i,]), "unif")
          fit_x5 = fitdistrplus::fitdist(as.numeric(datamatrix_df_anomalias[i,]), "logis")
          fit_x6 = fitdistrplus::fitdist(as.numeric(datamatrix_df_anomalias[i,]), "norm")
          teste[[i]] = gofstat(
            list(fit_x4, fit_x5, fit_x6),
            fitnames = c("Uniforme", "logística", "Normal")
          )

          #nomes_dist_aic[[i]] = names(which.min(teste[[i]]$aic))
          nomes_dist_bic[[i]] = names(which.min(teste[[i]]$bic))
          #cat(
          #  "Pela métrica AIC, A distribuicao melhor se ajustou a distribuicao:",
          #  nomes_dist_aic[[i]],
          #  "\n"
          #)
          #cat(
          #  "---------------------------------------------------------------------------------------"
          #)
          cat(
            "Pela métrica BIC, A distribuicao melhor se ajustou a distribuicao:",
            nomes_dist_bic[[i]],
            "\n"
          )
        }

        dados_anomalia[[i]] = as.numeric(datamatrix_df_anomalias[i,])

        if (nomes_dist_bic[[i]] == "lognormal") {
          probab_anomalias_bic[[i]] =  dados_anomalia[[i]] [(
            dlnorm(
              dados_anomalia[[i]],
              meanlog = fit_x1$estimate[[1]],
              sdlog = fit_x1$estimate[[2]]
            ) < limiar
          ) == "TRUE"]
        }
        if (nomes_dist_bic[[i]] == "exp") {
          probab_anomalias_bic[[i]] =  dados_anomalia[[i]] [(dexp(dados_anomalia[[i]],
                                                                  rate = fit_x2$estimate[[1]]) < limiar) ==
                                                              "TRUE"]
        }
        if (nomes_dist_bic[[i]] == "gamma") {
          probab_anomalias_bic[[i]] =  dados_anomalia[[i]] [(
            dgamma(
              dados_anomalia[[i]],
              shape = fit_x3$estimate[[1]],
              rate = fit_x3$estimate[[2]]
            ) < limiar
          ) == "TRUE"]
        }

        if (nomes_dist_bic[[i]] == "unif") {
          probab_anomalias_bic[[i]] =  dados_anomalia[[i]] [(
            dunif(
              dados_anomalia[[i]],
              min = fit_x4$estimate[[1]],
              max = fit_x4$estimate[[2]]
            ) < limiar
          ) == "TRUE"]
        }

        if (nomes_dist_bic[[i]] == "logística") {
          probab_anomalias_bic[[i]] =  dados_anomalia[[i]] [(
            dlogis(
              dados_anomalia[[i]],
              location = fit_x5$estimate[[1]],
              scale = fit_x5$estimate[[2]]
            ) < limiar
          ) == "TRUE"]

        } else {
          probab_anomalias_bic[[i]] =  dados_anomalia[[i]] [(
            dnorm(
              dados_anomalia[[i]],
              mean = fit_x6$estimate[[1]],
              sd = fit_x6$estimate[[2]]
            ) < limiar
          ) == "TRUE"]

        }




        #cat(
        #  "Pelo método da distribuição, essa janela foi considerada anomalia :",
        #  as.numeric(datamatrix_df_anomalias[i, ]),
        #  "\n"
        #)
        #cat(
        #  "---------------------------------------------------------------------------------------",
        #  "\n"
        #)

      }

      lista_anomalias_unicas_detectadas[[i]] = unique(unlist(probab_anomalias_bic))

    } else {
      cat("Não foram detectadas anomalias")
    }
  }



  #grafico_knn = dbscan::kNNdistplot(datamatrix, k =  minPts)

  # Print the location and value of each change point using the AMOC method

  assign("datamatrix_df_anomalias", datamatrix_df_anomalias, envir = .GlobalEnv)
  assign("probab_anomalias_bic_por_janela",probab_anomalias_bic,envir = .GlobalEnv)
  assign("nomes_dist_bic", nomes_dist_bic, envir = .GlobalEnv)
  assign("dados_anomalia", dados_anomalia, envir = .GlobalEnv)
  assign("grafico_knn", grafico_knn, envir = .GlobalEnv)
  assign("grafico_dbscan", grafico_dbscan, envir = .GlobalEnv)
  assign("grafico_boxplot", grafico_boxplot, envir = .GlobalEnv)
  assign("lista_dbscanresult", lista_dbscanresult, envir = .GlobalEnv)
  assign("lista_anomalias_unicas_detectadas",lista_anomalias_unicas_detectadas,envir = .GlobalEnv)

  return(
    list(
      #datamatrix_df_anomalias,
      lista_anomalias_unicas_detectadas,
      lista_anomalias_unicas_detectadas,
      nomes_dist_bic,
      dados_anomalia,
      lista_dbscanresult
    )
  )
}


dbscan_dist_prob_ts(dados$serie,tamanho_janela=8, minPts=3,limiar = 0.20)
```

## Função probabilidade de anomalias otimizada

```{r}
probab <- function(datamatrix_df_anomalias, limiar, original_data) {
  results <- list()

  for (j in 1:nrow(datamatrix_df_anomalias)) {
    print(j)

    #idx_cols <- grep("idx", names(datamatrix_df_anomalias), value = TRUE)
    #result <- as.numeric(datamatrix_df_anomalias[j, idx_cols][!is.na(datamatrix_df_anomalias[j, idx_cols])])

    #dados_anomalia <- original_data[result, datamatrix_df_anomalias[j, 'serie']]
    dados_anomalia <- datamatrix_df_anomalias
    dados_anomalia <- dados_anomalia[!is.na(dados_anomalia)]
    dados_anomalia <- dados_anomalia[dados_anomalia != 0]

    if (length(dados_anomalia) > 1) {
      fit_result <- fit_and_test_distribution(dados_anomalia, limiar)

      if (any(fit_result$is_anomaly)) {
        result_item <- list(
          estatistica = fit_result$gof,
          nomes_dist_bic = fit_result$best_fit
        )
        probab_anomalias_bic_item <- dados_anomalia[fit_result$is_anomaly]
        lista_anomalias_unicas_detectadas_item <- unique(unlist(probab_anomalias_bic_item))
        #idx_list_item <- result

        # Create labels for each sublist
        label <- paste("Result for row", j)
        results[[label]] <- result_item
        probab_anomalias_bic[[label]] <- probab_anomalias_bic_item
        lista_anomalias_unicas_detectadas[[label]] <- lista_anomalias_unicas_detectadas_item
        #idx_list[[label]] <- idx_list_item
      }
    }
  }

  return(list(results = results, probab_anomalias_bic = probab_anomalias_bic, lista_anomalias_unicas_detectadas = lista_anomalias_unicas_detectadas
              #, 
              #idx_list = idx_list
              ))
}
library(dplyr)
library(fitdistrplus)

fit_and_test_distribution <- function(data, limiar) {
  print(data)

  distribution_list <- c("gamma", "lnorm", "exp", "gamma", "unif", "logis", "norm")
  fits <- list()

  for (dist in distribution_list) {
    tryCatch({
      fits[[dist]] <- fitdist(data, dist)
    }, error = function(e) {
      cat("Error fitting distribution", dist, ": ", conditionMessage(e), "\n")
    })
  }

  gof_stats <- lapply(fits, gofstat)
  best_fit_idx <- which.min(sapply(gof_stats, function(x) x$bic))
  best_fit <- names(best_fit_idx)

  if (is.null(best_fit)) {
    fits <- list(
      best_fit = "Not Suitable",
      gof = NULL,
      is_anomaly = FALSE,
      anomalias = numeric(0)
    )
    return(fits)
  } else {
    best_fit <- strsplit(best_fit, "-")[[1]][3]
  }

  params <- as.list(fits[[best_fit_idx]]$estimate)
  is_anomaly <- switch(
    best_fit,
    lognormal = dlnorm(data, meanlog = params$meanlog, sdlog = params$sdlog) < limiar,
    exp = dexp(data, rate = params$rate) < limiar,
    gamma = dgamma(data, shape = params$shape, rate = params$rate) < limiar,
    unif = dunif(data, min = params$min, max = params$max) < limiar,
    logis = dlogis(data, location = params$location, scale = params$scale) < limiar,
    dnorm(data, mean = params$mean, sd = params$sd) < limiar
  )

  anomalias <- data[is_anomaly]
  return(list(best_fit = best_fit, best_fit_idx = best_fit_idx, gof = gof_stats, is_anomaly = is_anomaly, anomalias = anomalias))
}
```

# Chamando a função

```{r}
resultado <- probab(gecoo_sample_list[[100]],0.2,gecco_sample)
```






